臺灣板橋地方法院交通事件裁定　　　 100年度交聲字第1990號
原處分機關　交通部公路總局臺北區監理所板橋監理站
受處分人即
異　議　人　江蔭周
上列受處分人即異議人因不服交通部公路總局臺北區監理所板橋
監理站於民國100 年5 月27日所為板監裁字第裁41-C00000000號
違反道路交通管理事件裁決書所為處分，聲明異議，本院裁定如
下：
    主  文
異議駁回。
    理  由
一、原處分意旨略以：異議人即受處分人江蔭周於民國100 年1
    月25日17時50分許，騎乘車牌號碼UTI-192 號普通輕型機車
    ，行經新北市○○區○○街436 號與忠孝街路口，因「轉彎
    車不讓直行車先行」之違規行為，經新北市政府警察局中和
    第一分局南勢派出所員警舉發，爰依道路交通管理處罰條例
    第48條第1 項第6 款、第63條第1 項第1 款（裁決書漏引第
    1 款，應予補充）之規定，裁處罰鍰新臺幣（下同）900 元
    ，並記違規點數1 點。
二、異議意旨略以：當伊從新北市○○區○○街要左轉忠孝街時
    ，而當時忠孝街有一部轎車正要逆向左轉景新街（因為忠孝
    街是單行道，只能進入忠孝街），把機車、汽車給阻擋，增
    加伊機車安全，所以伊才左轉。但吳驛昌卻飆車超速蛇行繞
    過此轎車，煞車不及，重撞伊機車。伊已經過了中心線，而
    且已經到了路邊禁停紅線附近，是吳驛昌過來撞伊的，為此
    表示不服，爰聲明異議云云。
三、按汽車行駛至交岔路口時，轉彎車應讓直行車先行，道路交
    通安全規則第102 條第1 項第7 款定有明文。次按汽車駕駛
    人轉彎時，有轉彎車不讓直行車先行者，處600 元以上1,80
    0 元以下罰鍰，並記違規點數1 點，道路交通管理處罰條例
    第48條第1 項第6 款、第63條第1 項第1 款亦分別定有明文
    。
四、經查：
（一）異議人於上開時、地，騎乘車牌號碼號UTI-192 號普通輕
      型機車，於左轉彎時與吳驛昌所騎乘之車牌號碼152-BNE
      號普通重型機車發生碰撞，致吳驛昌人車倒地並受有兩膝
      挫傷之傷害等情，為異議人於警詢及本院訊問時所不爭執
      ，並有異議人及吳驛昌之警詢筆錄、新北市警察局中和第
      一分局道路交通事故調查報告表、道路交通事故現場圖、
      道路交通事故調查報告表（一）、（二）各1 份及現場暨
      車損照片12幀附卷可稽，觀以前揭道路交通事故現場圖，
      顯示異議人與吳驛昌係於景新街路口發生撞擊，可知異議
      人騎乘車輛尚未進入忠孝街道路停止線，其未完成左轉行
      為，即與吳驛昌所騎乘機車發生撞擊一節，堪以認定。
（二）異議人雖以前詞置辯，惟查，道路交通安全規則第102 條
      第1 項第6 款於95年6 月30日修正前固規定：「轉彎車應
      讓直行車先行。但直行車尚未進入交岔路口，而轉彎車已
      達中心處開始轉彎，直行車應讓轉彎車先行。」嗣修正後
      改列為同條項第7 款，並刪除但書規定，而明定：「轉彎
      車應讓直行車先行。」可知道路交通安全規則於95年6 月
      30日修法後，就路權之歸屬已不再因個案轉彎車是否先到
      達中心處開始轉彎而生差異，以免駕駛人競相爭道而頻生
      事故，並減少事故發生後認定已否通過中心處之實務困難
      。因此，本件異議人騎乘普通輕型機車縱已通過路口中心
      處而左轉進入對向車道範圍內，然在完成轉彎動作進入直
      行車道前，依現行法令之規定，異議人仍負有禮讓直行車
      之義務，亦即異議人在轉彎前，應確定已保持相當安全距
      離，且無與前後方直行車輛發生碰撞之虞後，始得轉彎。
      故原處分機關認異議人在未確定與前後方直行車輛無發生
      碰撞之虞，即行左轉，致第三人吳驛昌煞避不及而撞擊異
      議人駕駛之車輛，顯有轉彎車未讓直行車先行之違規行為
      ，於法並無不合，異議人上揭辯詞，並無可採。
五、綜上，異議人於前開時、地，有轉彎車不讓直行車先行之違
    規行為，堪以認定。原處分機關依據道路交通管理處罰條例
    第48條第1 項第6 款、第63條第1 項第1 款規定，裁處異議
    人罰鍰900 元，併記違規點數1 點，於法尚無不合，本件異
    議為無理由，應予駁回。
據上論斷，應依道路交通事件處理辦法第18條，裁定如主文。
中    華    民    國   100    年    10    月    31    日
                  刑事第十四庭法  官  俞秀美
上列正本證明與原本無異。
如不服本裁定，應於裁定送達後五日內敘明抗告理由，向本院提
出抗告狀。
                              書記官  謝怡貞
中    華    民    國   100    年    10    月    31    日